# 关于函证的费用

提问人：shy730221me 时间：2015-10-10 10:48:37
事务所审计的过程中，常遇到有客户不愿承担银行存款与往来款项函证费用的情况。在这个问题上，是事先应在业务约定书中约定好，还是有什么明确的条文，规定这类费用就应该由客户或事务所负担呢。对这个问题，各们朋友有什么经验来讨论一下？

回答人：chenyiwei
函证费用的承担问题更多地是事务所和被审计单位之间的商业谈判问题。 1999 年时财政部和中国人民银行联合发布的《关于做好企业的银行存款、借款及往来款函证工作的通知》（财协字[1999]1号）只是规定“各商业银行、政策性银行、非银行金融机构要在收到询证函之日起 10 个工作日内，根据函证的具体要求，及时回函，并可按国家有关规定收取询证费用”，该通知后附的询证函格式中有“有关询证费用中直接从本公司*存款帐户中收取”的字样，但实际执行中更多地是双方的谈判和博弈。